# 关于保证金、押金等在流动负债和非流动负债的划分问题

提问人：随风 83738373 时间：2020-07-19 12:41:26
请教陈版：日常企业的往来款中经常存在账龄 1 年以上的项目，如其他应收款-押金、设备保证金，其他应付款-押金、设备保证金等，还有些关联方之间的 1 年以上的借款，如其他应收款-资金往来，由于流动资产和流动负债都是1 年以内的，而有的时候押金、保证金或借款的期限是没有明确约定的，可能 1 年以内可能一年以上，在这种情况下，可以取得企业的规划文件作为判断流动负债和非流动负债的依据，如果企业自身也无法判断的话那我们在判断的时候有没有其他的依据进行判断

回答人：chenyiwei
最基本的判断依据是《企业会计准则第 30 号——财务报表列报（ 2014 年修订）》中对流动资产、非流动资产、流动负债、非流动负债的定义和判断条件的规定。
在实际操作中，对于没有明确期限的资产，如果该资产的存续期是与某一项特定业务相关联的，则考虑该业务的预计开展期间（如租赁保证金考虑对应的租期）；其次考虑本企业有无在一年内收回及变现该资产的意图。
对于没有明确期限的负债，同样是首先考虑其有无特定的对应业务或事项。其次考虑债权人是否有权随时要求收回该款项（包括随时终止业务），以及本企业有无无条件延期偿付的自主权等。